【裁判字號】    90,交聲,1034
【裁判日期】    901228
【裁判案由】    交管條例聲異
【裁判全文】
臺灣板橋地方法院交通事件裁定          九十年度交聲字第一三四、一○四八號
    原處分機關  臺北市交通事件裁決所
    異  議  人
    即受處分人  甲○○
右列異議人因違反道路交通管理處罰條例案件，對於臺北市交通事件裁決所於民國九
十年九月二十七日所為之處分（原處分案號：北市裁三字第裁二二－ＡＸＸ００五八
七０號及北市裁三字第駕裁二二－ＡＸＸ００五八七一號），聲明異議，本院裁定如
左：
    主  文
異議駁回。
    理  由
一、按汽車駕駛人，駕駛汽車違反道路交通安全規則，因而肇事致人受傷者，吊扣其
    駕駛執照三個月至六個月；又汽車駕駛人停車時，併排停車者，處新臺幣六百元
    以上一千二百元以下罰鍰；再汽車行駛，未隨車攜帶行車執照者，處汽車所有人
    新臺幣三百元以上六百元以下罰鍰，又本條例有關車輛所有人之處罰，如應歸責
    於車輛駕駛人者，處罰車輛駕駛人，道路交通管理處罰條例第六十一條第三項、
    第五十六條第一項第六款、第十四條第二款、第八十五條第二項分別定有明文。
二、經查，本件受處分人即異議人甲○○於民國九十年六月十日十三時三十分許，駕
    駛ＣＲ－五五０三號自用小客車於臺北市○○路○段四七二號前未隨車攜帶行照
    ，且違反道路交通安全規則併排停車而於開啟車門時，疏未注意後方來車致撞及
    第三人江翰華所騎ＰＦＦ─一四三號機車造成其受傷之違規事實，有臺北市政府
    警察局北市警交大字第ＡＸＸ００五八七０號、ＡＸＸ００五八七一號舉發違反
    道路交通管理事件通知單影本二紙、道路交通事故調查報告表、交通事故談話紀
    錄表、交通事故分析研判表影本各一紙附卷可稽。異議人雖辯稱：伊係水都俱樂
    部之代客停車人員，當時伊並非併排停車，而是駕駛顧客車輛倒車，預備停到路
    邊停車格，但當時後面卻有一台車也緊跟著停在伊後面，伊就下車想叫他讓一下
    好讓其停車，開門前伊有看後照鏡，沒有來車，才開車門，是因為被害人車速太
    快及為了閃避伊後面車子才撞上伊的車門。而因所停那部車是客戶的車子，當時
    伊不知道行照放在車上，伊即馬上問客戶，他說行照在車上，後來警察來測繪現
    場圖時，伊忘了拿出來給警員看，並非未帶行照等語。惟查依卷附案發現場照片
    所示，肇事地點路邊停車格均已停放有其他車輛，異議人所駕ＣＲ─五五○三號
    自用小客車，確係併排停車，且其後尚可見另有二部車同時緊隨其後併排停車，
    再參酌異議人係代客停車人員，且於警訊談話筆錄時亦自承係併排停車等語，有
    上開交通事故談話紀錄表可憑，是異議人辯稱當時其係欲倒車停入路邊停車格，
    因其後有他車擋道伊始下車理論，並非併排停車云云，顯與卷附現場照片所示事
    實不符，自不足採。而異議人於上開談話筆錄時即自承並未隨車攜帶行車執照，
    而現場處理警員林威邵亦到庭結稱「當時並沒有看到車主，我只有看到併排停車
    。」等語，是異議人嗣後辯稱當時伊有馬上問客戶車主，客戶說行照在車上，只
    是伊事後忘了拿出來云云，顯係事後諉卸之詞，自不足採。而異議人代為駕駛停
    車，竟未向車輛所有人索取行車執照，顯係可歸責於駕駛之異議人，有關未隨車
    攜帶行照之處罰，依道路交通管理處罰條例第八十五條第二項之規定，自應處罰
    駕駛之異議人。而異議人既併排停車於外側車道上，竟於向外開啟車門時撞擊來
    車倒地，有卷附異議人所駕車輛現場車損照片及事故現場圖在卷可按，異議人顯
    有違反道路交通規則第一百十二條第一項第十款、第十五款之不得併排停車及停
    車向外開啟車門時應注意行人、車輛，並讓其先行之規定，因而肇事致人受傷之
    情形，異議人既違規在先，並有過失，自不得以被害人車速過快或閃避不當之同
    有過失為由而據以免責，所辯自不足據。綜上所述，原處分機關據以援引首揭規
    定，就異議人駕駛汽車違反道路交通安全規則，因而肇事致人受傷部分，吊扣其
    駕駛執照三個月，另就其併排停車部分，處罰鍰新臺幣九百元；就未隨車攜帶行
    車執照部分，處罰鍰新臺幣三百元，依法並無不當，本件異議為無理由，應予駁
    回。
據上論斷，應依道路交通案件處理辦法第十九條，裁定如主文。
中      華      民      國      九十      年    十二    月    二十八    日
                              臺灣板橋地方法院交通法庭
                                      法  官  朱 耀 平
右正本證明與原本無異
如不服本裁定應於送達後五日內向本院提出抗告狀
                                      書記官  黃 炎 煌
中      華      民      國      九十      年    十二    月    三十一    日


司法院資訊處製作；財團法人民間司法改革基金會備份。
